【裁判字號】    95,訴,579
【裁判日期】    951025
【裁判案由】    違反毒品危害防制條例
【裁判全文】
臺灣嘉義地方法院刑事判決               95年度訴字第579號
公  訴  人  臺灣嘉義地方法院檢察署檢察官
被      告  甲○○
上列被告因違反毒品危害防制條例案件，經檢察官提起公訴（九
十五年度毒偵字第九一一號），本院合議庭裁定由受命法官獨任
進行簡式審判程序，判決如下：
    主    文
甲○○施用第一級毒品，累犯，處有期徒刑捌月，扣案之第一級
毒品海洛因壹小包（淨重零點柒陸公克，空包裝重零點肆公克）
除包裝袋外沒收銷燬之，上開毒品之外包裝袋壹個沒收；又施用
第二級毒品，累犯，處有期徒刑柒月。應執行有期徒刑壹年，扣
案之第一級毒品海洛因壹小包（淨重零點柒陸公克，空包裝重零
點肆公克），除包裝袋外沒收銷燬之，上開毒品之外包裝袋壹個
沒收。
    犯罪事實及理由
一、犯罪事實：
    甲○○前因施用毒品案件，經本院於民國九十一年十二月六
    日，以九十一年度毒聲字第九三二號裁定送觀察、勒戒後，
    認無繼續施用毒品之傾向，於九十一年六月十一日釋放，並
    於同日經臺灣嘉義地方法院檢察署檢察官以九十一年度毒偵
    緝字第九八號處分書為不起訴處分。又因施用毒品，經本院
    於九十二年二月十九日，以九十二年度毒聲字第一０七號裁
    定送強制戒治，於九十二年八月四日因停止其處分出監，付
    保護管束，後因違反保護管束應遵守事項情節重大，經本院
    於九十二年十一月十四日，以九十二年度毒聲字第八七九號
    裁定撤銷停止戒治及付保護管束，令入戒治處所施以強制戒
    治，惟因法律修正而報結，並經本院於九十二年五月十九日
    ，以九十二年度訴字第一一六號判決判處有期徒刑一年確定
    。另因毒品案件，經本院於九十二年四月七日，以九十二年
    度簡字第二三三號判決判處有期徒刑六月確定，上開二罪定
    應執行有期徒刑一年四月，再因毒品案件，經本院於九十三
    年七月十二日，以九十三年度嘉簡字第四七六號判決判處有
    期徒刑六月確定，嗣再犯毒品案件，由本院於九十三年九月
    二十三日，以九十三年度嘉簡字第六二二號判決判處有期徒
    刑五月確定，上開二罪定應執行有期徒刑十月，前揭各罪接
    續執行，於九十五年三月十日縮短刑期假釋，付保護管束，
    甫於九十五年四月一日假釋期滿，所餘之刑以已執行完畢論
    ，詎仍不知悔悟，於上開觀察勒戒、強制戒治執行完畢釋放
    後五年內，再基於施用第二級毒品甲基安非他命之犯意，於
    九十五年八月十二日中午某時，駕駛車牌號碼ＹＹ－７８０
    ３號自小客車，停放在嘉義縣梅山鄉○○道路某處，以玻璃
    球吸食器施用甲基安非他命一次，另基於施用第一級毒品海
    洛因之犯意，駕駛上揭自小客車至彰化縣北斗鎮○○路旁某
    處停放，於同日二十二時許，以將海洛因摻入香菸內點燃吸
    食之方式，施用海洛因一次。嗣經警於九十五年八月十三日
    凌晨三時許，在嘉義市○○路六七０號前查獲，並經同意搜
    索，自上開自小客車內扣得海洛因一小包（淨重零點七六公
    克，空包裝重零點四公克）及為其所有供施用毒品所用之上
    開海洛因包裝袋一個，並依法採其尿液送驗，結果呈嗎啡及
    甲基安非他命陽性反應。
二、認定犯罪所憑證據：
(一)被告甲○○於警詢、偵訊之自白及於本院準備程序、審理時
    為認罪之陳述。
(二)高雄市立凱旋醫院濫用藥物尿液檢驗報告、代號與真實姓名
    對照表各一紙。
(三)法務部調查局九十五年九月二日調科壹字第０９５２３００
    ７４７０號鑑定書。
(四)照片二張
(五)扣案之海洛因一小包（淨重零點七六公克、空包裝重零點四
    公克）及其外包裝袋一個。
三、查被告前因施毒品案件，先經本院裁定送觀察、勒戒，執畢
    釋放後，又再因施用毒品，裁定送強制戒治，於九十二年八
    月四日因停止其處分出監，付保護管束，後因違反保護管束
    應遵守事項情節重大，經本院於九十二年十一月十四日，以
    九十二年度毒聲字第八七九號裁定撤銷停止戒治及付保護管
    束，令入戒治處所施以強制戒治，惟因法律修正而報結，並
    經本院於九十二年五月十九日，以九十二年度訴字第一一六
    號判決判處有期徒刑一年確定，承如上述，此有臺灣高等法
    院被告前案紀錄表、刑案資料查註紀錄表、全國施用毒品案
    件紀錄表、受觀察勒戒人毒品及前科紀錄簡列表各一份附卷
    可佐，其於強制戒治執行完畢釋放後五年內，再犯本件施用
    毒品案件，應予依法論科。核被告所為，係犯毒品危害防制
    條例第十條第一項之施用第一級毒品罪及同條第二項施用第
    二級毒品罪，其持有毒品之低度行為各為施用之高度行為所
    吸收，不另論罪，又上開二罪，犯意各別，罪名不同，應分
    論併罰。被告於九十二年及九十三年間，因施用毒品案件，
    經法院分別判處有期徒刑六月、一年、六月、五月確定，經
    定應執行刑，接續執行，於九十五年三月十日縮短刑期假釋
    ，付保護管束，甫於九十五年四月一日假釋期滿，所餘之刑
    以已執行完畢論，如前所述，亦有上揭被告前案紀錄表可憑
    ，其受徒刑執行完畢，五年以內故意再犯本件有期徒刑以上
    之罪，為累犯，應依刑法第四十七條第一項加重其刑。爰審
    酌被告已因施用毒品案件，先後經觀察、勒戒及強制戒治執
    行完畢，並業經法院判處有期徒刑之罪數次，猶再施用毒品
    不輟，顯見其毒癮非淺，施用毒品除戕害自身健康外，對社
    會秩序亦產生不良影響，惟念及本案查獲所施用之次數僅各
    一次，且被告供認犯行不諱，尚知悔悟等一切情狀，各量處
    如主文所示之刑，並定應執行之刑。至於扣案之海洛因一小
    包（淨重零點七六公克，空包裝重零點四公克），除包裝袋
    外，不論屬於被告與否，應依毒品危害防制條例第十八條第
    一項前段，併予宣告沒收銷燬之，至於扣案之包裝袋一個，
    為被告所有，且供本件施用毒品所用之物，業據被告陳明在
    卷，應依刑法第三十八條第一項第二款，宣告沒收。
四、依刑事訴訟法第二百七十三條之一第一項、第二百九十九條
    第一項前段、第三百十條之二、第四百五十四條第一項，毒
    品危害防制條例第十條第一項、第二項、第十八條第一項前
    段，刑法第十一條、第四十七條第一項、第三十八條第一項
    第二款、第五十一條第五款，判決如主文。
本案經檢察官曹哲寧到庭執行職務。
中    華    民    國    95    年    10    月    25    日
                  刑事第二庭  法  官  林青怡
上列正本證明與原本無異。
如不服本判決，應於判決送達後10日內向本院提出上訴狀（應附
繕本）。
中    華    民    國    95    年    10    月    25    日
                  刑事第二庭  法  官  林青怡
附錄論罪科刑法條
毒品危害防制條例第十條
施用第一級毒品者，處六月以上五年以下有期徒刑。
施用第二級毒品者，處三年以下有期徒刑。


司法院資訊處製作；財團法人民間司法改革基金會備份。
